# 同控合并的会计处理疑惑

提问人：1241051223 时间：2022-02-18 09:19:57
求助陈版！A公司原持有B公司30%的股权，按权益法核算。本期A公司向A公司的母公司收购了B公司的50%的股权达到控制（同控合并），按成本法核算。问题：合并日，A公司的合并报表中要恢复B公司的留存收益，恢复比例是按照80%还是50%？

回答人：chenyiwei
恢复比例应该是80%，即视同最早比较期间期初已持有B公司的80%股权，另外20%是少数股权。
对于此类分步交易实现同一控制下合并的情况，其处理原则参考 2014 年修订后的长期股权投资准则的应用指南。